# 请教陈版关于政府合作研发的会计处理

提问人：keddy 君君 时间：2023-08-02 19:28:43
业务背景：用户方A公司和技术攻关方拟IPO企业签订项目联合协议，进行项目研发攻关。财政资金对应A公司和拟IPO企业的研发投入的某一比例进行财政资金补助。相关政策约定，政府补助财政资金在使用方规范使用的情况下，无论研发成功还是失败都不需要退回。拟IPO企业研发项目的研发成果和知识产权均归拟IPO企业所有。A公司用户方协助项目验收，并约定拟IPO企业授权A公司使用研发成果涉及到的内容（非收费），研发成果具有通用性，后续B公司也可以授权给其他公司。请问拟IPO企业对该事项应确认为政府补助还是营业收入？根据 7 月 16 日回复的一个类似案例https://bbs.esnai.com/forum.php?mod=viewthread&tid=5480512&page=1#pid9335300关键点为考虑研发过程和研发成果是否由本公司主导 1 、 研发成果的所有权为拟IPO企业拥有，成果是拟IPO企业授权给A公司使用，本企业也可以使用，并且企业有明确的未来商业化的前景，可以使用研发成果和其他企业进行商业活动。 2 、 拟IPO企业可以在经营活动中使用研发成果，并获取几乎全部经济利益。。 3 、 财政资金无法覆盖B公司的研发成本，财政资金补助比例为拟IPO企业总支出的40%。综上，该研发项目是由拟IPO企业主导研发过程和主要享有研发成果的，倾向收到拨款作为政府补助处理，同时为该项目发生的研发支出按照无形资产准则规定予以费用化或资本化。请陈版主答疑，这种处理是否正确？

回答人：chenyiwei
在确定研发成果的使用由B企业主导，研发成果由B企业控制的前提下，主帖中的意见基本合理。
另外，在这种情况下，还需要考虑A企业是否为B的“客户”。如果是，则B从A取得的款项可以依据《企业会计准则第 14 号——收入（ 2017 年修订）》第三十六条和第三十七条等相关规定，确认知识产权的授权许可收入。